臺灣新北地方法院民事判決
111年度簡上字第63號
上  訴  人  約有精品有限公司

法定代理人  柳約有  
被  上訴人  陳遠哲  
訴訟代理人  林瑞珠律師
上列當事人間請求損害賠償等事件，上訴人對於中華民國110年1
1月18日本院三重簡易庭110年重簡字第1413號第一審判決提起上
訴，經本院於111年7月18日言詞辯論終結，判決如下：
    主  文
上訴駁回。
第二審訴訟費用由上訴人負擔。
    事實及理由
壹、程序方面：
    本件原審本訴部分，兩造均未表示不服，業已確定，上訴人
    （即原審反訴原告）僅就反訴部分提起上訴，是本件僅就原
    審反訴部分審理，合先敘明。
貳、實體方面： 　　
一、上訴人主張：上訴人於民國109年2月15日向被上訴人承租門
    牌號碼新北市○○區○○路○段000號8樓房屋（下稱系爭房屋）
    ，詎於租賃期間因系爭房屋嚴重漏水，致上訴人所有置放在
    系爭房屋內以新臺幣（下同）585,000元向訴外人購得之3片
    1組防衛系統主機板（主機板編號YPS-66、YPS-77、YPS-88
    ）損壞，爰依民法226條第1項、第227條第2項規定請求被上
    訴人賠償585,000元暨其法定遲延利息等語（ 原審為上訴人
    敗訴之判決，上訴人聲明不服，提起上訴) ，並上訴聲明：
    ㈠原判決廢棄。㈡被上訴人應給付上訴人585,000 元，及自反
    訴起訴狀缮本送達翌日起至清償日止，按年息5%計算之利息
    。
二、被上訴人則以：被上訴人否認系爭房屋有上訴人所主張因漏
    水致鏽蝕其所有之電子主機板乙事。依上訴人所指系爭房屋
    之漏水處即其在系爭房屋置放電子主機板處，非屋內水管設
    置處附近，亦非整棟大樓外牆所在之牆面，不可能有水管破
    裂漏水或滲水，或牆面破裂，外面之雨水、污水滲漏至屋內
    之情形。上訴人雖又提出兩造間對話錄音光碟為證，然該錄
    音內容中關於屋內滲漏水致鏽蝕主機板乙節，均係上訴人個
    人陳述，上訴人並恣意認定係建商責任，煽動被上訴人向建
    商索賠，至被上訴人於該錄音內容陳稱：「我也是在煩惱啊
    」，僅係對系爭房屋可能有上訴人所稱滲漏水情形而煩惱，
    非認同上訴人觀點。而被上訴人自上訴人處得知系爭房屋可
    能有漏、滲水後，即向建商反映，建商曾委派訴外人即工程
    師吳宗仁前往查看，卻遭上訴人刁難不讓其入內，上訴人此
    舉已悖於常情。又待被上訴人訴請上訴人遷讓系爭房屋，上
    訴人因敗訴確定而返還系爭房屋後，被上訴人委請吳宗仁進
    入系爭房屋查看結果，吳宗仁表示系爭房屋並未漏水僅有反
    潮情形，已據吳宗仁到庭證述在卷，足見被上訴人提供租賃
    之系爭房屋無滲漏水之瑕疵，上訴人請求賠償為無理由等語
    置辯，並答辯聲明：上訴駁回。 　　
三、本院之判斷：
  ㈠按出租人應以合於所約定使用收益之租賃物，交付承租人，
    並應於租賃關係存續中，保持其合於約定使用、收益之狀態
    ；因可歸責於債務人之事由，致為不完全給付者，債權人得
    依關於給付遲延或給付不能之規定行使其權利；因不完全給
    付而生前項以外之損害者，債權人並得請求賠償，民法第42
    3條、第227條分別定有明文。次按當事人主張有利於己之事
    實者，就其事實有舉證之責任，民事訴訟法第277條前段有
    明文規定。又損害賠償之債，以有損害之發生及有責任原因
    之事實，並二者之間，有相當因果關係為成立要件，故原告
    所主張損害賠償之債，如不合於此項成立要件者，即難謂有
    損害賠償請求權存在（最高法院48年台上字第481號、108年
    度台上字第129號判決意旨參照）。
  ㈡上訴人主張因系爭房屋於其租賃期間嚴重漏水，致其所有置
    放在系爭房屋內之防衛系統主機板損壞乙情，已為被上訴人
    所否認，依前開說明，上訴人自應就系爭房屋有漏水之不完
    全給付情事、該不完全給付係可歸責於上訴人、及損害之發
    生與不完全給付間有相當因果關係等有利於己之事實，負舉
    證之責。查：
　⒈上訴人就其主張固據提出影像截圖照片數幀（見原審卷第73
    至85頁）及兩造間109年8月27日、110年3月7日之錄音內容
    光碟暨其譯文（見本院卷第84頁）為證。惟從上訴人所提截
    圖照片，在上訴人所指其置放主機板之位置，僅可見該處牆
    面下方接縫處有漆面剝落俗稱「壁癌」之白華現象、地上綠
    色面板3片沾染有白色物質之狀況，未見該處有明顯滲漏水
    痕跡。至兩造於109年8月27日之錄音內容，僅為上訴人告知
    被上訴人因系爭房屋漏水產生之白華現象造成其電路板3片
    鏽蝕，要被上訴人替其向建商索賠；於110年3月7日之錄音
    內容，僅為上訴人再度告知系爭房屋房間牆壁有漏水產生之
    白華現象，要被上訴人向建商索賠，然白華現象成因甚多，
    其發生非必然表示該房屋有滲漏水之情形，而從上開錄音內
    容可知，關於系爭房屋之白華現象係系爭房屋有滲漏水造成
    之意見，純係上訴人個人觀點，是依上訴人所提事證，不足
    認定系爭房屋有其主張之滲漏水瑕疵。
　⒉再依證人吳宗仁到庭證稱：系爭房屋所在社區係九陽建設股
    份有限公司所興建，伊在該公司擔任工程師，伊於111年3月
    間有至系爭房屋查看，未發現系爭房屋有漏水或滲水情形。
    當時被上訴人有明確指出上訴人表示滲漏水處讓伊查看，但
    該處不是漏水，而是反潮，是室內濕氣太重，造成油漆剝落
    狀況，因該處並沒有任何水管線經過。之前被上訴人曾向伊
    表示他的房客說系爭房屋有滲水，要伊過去查看維修，伊於
    109年8月間有與被上訴人一同過去系爭房屋，但要進入該屋
    內時，上訴人法定代理人卻要伊拿出身分證才可入內，伊認
    為不需要如此，故當天伊就沒有進去。之後伊至系爭房屋查
    看是在111年3月間，只有發現因反潮造成系爭房屋牆面油漆
    剝落狀況等語（見本院卷第77至78頁），更難認上訴人主張
    為真實。此外，上訴人就其主張系爭房屋有滲漏水情形，未
    再提出其他證據證明，自難採信。基此，上訴人以系爭房屋
    有滲漏水為由，請求被上訴人負民法不完全給付之損害賠償
    責任，賠償其所有主機板損壞之損失585,000 元，要非有據
    。
四、從而，上訴人依民法不完全給付之法律關係，請求被上訴人
    給付585,000 元，及自反訴起訴狀缮本送達翌日起至清償日
    止，按年息5%計算之利息，為無理由，應予駁回。原審所為
    上訴人敗訴之判決，核無違誤。上訴意旨指摘原審判決不當
    ，求予廢棄改判，為無理由，應予駁回。
五、兩造其餘攻擊防禦方法及未經援用之證據，經本院審酌後，
    認於本判決之論斷不生影響，爰不一一論駁，附此敘明。
六、據上論結，本件上訴為無理由，依民事訴訟法第436 條之1 
    第3項、第449條第1項、第78條，判決如主文。
中　　華　　民　　國　　111 　年　　8 　　月　　15　　日
                民事第四庭    審判長法　官　張筱琪
                                    法　官　莊佩頴
                                    法　官　古秋菊
以上正本證明與原本無異
本判決不得上訴
中　　華　　民　　國　　111 　年　　8 　　月　　15　　日
                                    書記官　劉馥瑄